【裁判字號】    98,裁,3124
【裁判日期】    981210
【裁判案由】    刑事
【裁判全文】
最  高  行  政  法  院  裁  定
                                      98年度裁字第3124號
抗  告  人  甲○○
上列抗告人與臺灣板橋地方法院間刑事事件，對於中華民國95年
10月31日臺北高等行政法院98年度訴字第782號裁定提起抗告，
本院裁定如下︰
    主  文
抗告駁回。
抗告訴訟費用由抗告人負擔。
    理  由
一、按抗告法院認抗告為不合法或無理由者，應為駁回抗告之裁
    定。
二、本件原裁定以：按刑事裁定諭知沒入具保之保證金，係依刑
    事訴訟法所為，如有不服，應依同法救濟，由刑事法院審判
    ，行政法院並無受理之權限。若向行政法院提起行政訴訟，
    請求撤銷刑事裁定，其起訴為不合法，且不能補正，參照本
    院民國96年8月15日修正施行之行政訴訟法相關問題之決議
    （第1則），及行政訴訟法第107條第1項第1款規定，應逕以
    裁定駁回，不必移送管轄法院。抗告人起訴主張臺灣板橋地
    方法院96年度訴字第3500號刑事裁定，於抗告人（刑案被告
    ）所涉毒品危害防治條例案件裁判完成逾2個月後，始諭知
    沒入抗告人因具保繳納之保證金，有背實質正當性，侵害抗
    告人之人權，違反最高法院刑事判決要旨，請求撤銷上述刑
    事裁定云云，參照前述規定與說明，非原審法院所得審究，
    是本件抗告人起訴為不合法，因而駁回抗告人之訴。
三、抗告意旨略謂：相對人臺灣板橋地方法院承審抗告人刑事第
    一審之案件，徒以證人前後兩歧而為抗告人有利之陳述，認
    係「事後迴護」，旋執成見重判25年有期徒刑，已有偏頗。
    詎相對人竟連抗告人繳納在案之系爭保證金亦於判決後，恣
    意予以沒入，焉無可議，原審對此侵害人權之違法情節，置
    若罔聞，顯已違反憲法第16條對於人民訴訟權之保障云云。
四、本院查：按「公法上之爭議，除法律別有規定外，得提起行
    政訴訟。」、「訴訟事件不屬於行政法院之權限者，行政法
    院應以裁定駁回之。」行政訴訟法第2條及第107條第1項第1
    款分別定有明文。又刑事訴訟法係有關犯罪追訴、審判、處
    罰及執行等程序之規定，不服刑事裁判，應循刑事訴訟程序
    救濟，非屬行政法院之權限事項。原審以本件非屬行政法院
    權限事項，行政法院無審判權，抗告人之訴於法不合，予以
    駁回，核無不合。抗告狀所陳各節，均屬其主觀對法律見解
    之歧異，要難謂原裁定有違背法令情形。抗告論旨，指摘原
    裁定違誤，求予廢棄，難謂有理由，應予駁回。
五、據上論結，本件抗告為無理由。依行政訴訟法第104條、民
    事訴訟法第95條、第78條，裁定如主文。
中    華    民    國    98    年    12    月    10    日
                    最高行政法院第三庭
                        審判長法官  高  啟  燦
                              法官  侯  東  昇
                              法官  劉  介  中
                              法官  黃  秋  鴻
                              法官  黃  合  文
以  上  正  本  證  明  與  原  本  無  異
中    華    民    國    98    年    12    月    14    日
                              書記官  邱  彰  德


司法院資訊處製作；財團法人民間司法改革基金會備份。
